# 请问申报基准日土地出让金未付清影响大吗？另请教个土地账务处理的事情!

提问人：mrlf 时间：2012-01-09 22:02:15
1 、IPO申报基准日，若存在尚未支付完毕的土地出让金（金额倒不大，几百万，若必要，上会前应该能解决），大家觉得影响大吗？ 2 、这家单位的土地，开始都是跟政府下属的一个实业公司签购买协议，当地基于招商引资需求，地价都比较低，比如每亩 10万，财务也按此付款并入账，土地证也已经拿到了。但由于土地有最低保护价，所以跟国土资源局签的正式土地出让合同上价格又是每亩 15 万。这种情况大家觉得该怎么操作？ 土地价值按 10 万的话，会与出让合同金额不符。但如果按 15 万的话，多出来的 5 万实际是不用支付的，是地方政府替企业承担的。 大家看怎么操作最好？

回答人：chenyiwei
1 、请律师就“在尚未付清土地出让金之前即取得土地使用权是否合法”的问题出具意见。同时关注对剩余土地出让金的支付是否已经作好安排。 2 、通常是作为与资产（土地使用权）相关的政府补助处理，确认为递延收益，分年摊销，在附注中披露。

提问人：mrlf 时间：2012-01-10 09:12:40
1 、因土地出让金尚未缴纳，因此证企业也还没拿到。目前已过IPO申报基准日，只能让企业在审计报告日前付款和拿证了。。不知这样解决行不行？ 2 、这种模式下，土地有按 10 万每亩入账的可能性吗？如果可以，需要哪些条件就行？ 目前企业只花了 10 万每亩，证也拿到，从他们角度，这件事已经结束了。 现在突然让他们改为按 15 万每亩入账，差额算补贴收入，还涉及所得税，恐怕企业很难接受。 另外， 1 、因为这些事情是 2006 年左右发生的，当时还没执行新准则，是否可以体现为递延收益？ 2 、体现为补贴收入需政府文件，但土地款返还是违规的，政府肯出返还款是与土地款相关的这样的文件吗？（我接触的案例土地款返还政府都是以一次性奖励的名义出的）
谢谢陈老师！

回答人：chenyiwei
1 、我们的底线是在申报前处理规范完毕。 2 、如果是原制度下，则该差额应计入资本公积，也不存在土地直接按 10 万元每亩入帐的可能性。此时发生在 2006 年，应按当时的财税字[1995]81号等规定进行企业所得税税务处理。